【裁判字號】    98,抗,263
【裁判日期】    980706
【裁判案由】    停止執行
【裁判全文】
臺灣高等法院臺中分院民事裁定  98年度抗字第263號
抗  告  人  乙○○
                        216.
相  對  人  甲○○
上列抗告人因與相對人等間停止執行事件，抗告人對於民國98年
4月22日台灣台中地方法院所為98年度聲字第255號裁定提起抗告
，本院裁定如下：
    主  文
抗告駁回。
抗告程序費用由抗告人負擔。
    理  由
一、本件相對人聲請意旨略以：就兩造間於台灣台中地方法院97
    年度執字第40075號拍賣抵押物強制執行事件，伊已提起債
    務人異議之訴，爰聲請裁定停止上開執行事件。經原審裁定
    命相對人供擔保新台幣（下同）303,557元後，上開強制執
    行事件關於抗告人聲請執行相對人財產部分，於台灣台中地
    方法院98年度訴字第1044號債務人異議之訴事件繫屬中應暫
    予停止。
二、抗告人抗告意旨略以：伊自民國（下同）96年3月l9日將300
    萬元借予訴外人即相對人之母吳秋枝，相對人同意以其所有
    不動產供擔保，而設定抵押權。而依一般民間放款利率年息
    20％計算，如暫停本件強制執行程序。則抗告人無法動用可
    受執行分配之金額為1,402,112元，因本件訴訟繫屬須四年
    四個月，則可能逼受之利息損失為1,215,163元（計算式為
    1,402,112元20％1252＝1,215,163元）。故求為廢棄
    原裁定，駁回相對人之聲請，或命相對人應供擔保金額更正
    為1,402,112元等語。
三、按有回復原狀之聲請，或提起再審或異議之訴，或對於和解
    為繼續審判之請求，或提起宣告調解無效之訴、撤銷調解之
    訴，或對於強制執行法第4條第l項第5款提起抗告時，法院
    因必要情形或依聲請定相當並確實之擔保，得為停止強制執
    行之裁定。強制執行法第18條第2項定有明文。又法該擔保
    金額之多寡應如何認為相當，屬法院職權裁量之範圍。惟此
    項擔保係備供強制執行債權人因停止執行可能逼受之損害，
    以為衡量之標準。而債權人因停止執行可能遭受之損害，在
    確定判決命為金錢給付之情形，係指債權人因停止執行延後
    受償，未能即時利用該款項，所可能遭受之損害而言。本件
    相對人主張抗告人對伊聲請拍賣抵押物之強制執行事件，經
    原審法院以97年度執字第40075號受理，惟伊已對該執行事
    件提起債務人異議之訴，經原審以98年度訴字第1044號民事
    事件受理。經本院調閱上開執行卷及民事卷宗，核閱屬實。
    經查，抗告人於前揭原審法院97年執字第40075號拍賣抵押
    物執行事件，可得受分配金額1,402,112元。依前揭說明，
    斟酌抗告人因停止執行可能遭受之損害，自應以停止期間抗
    告人未能受償上開金額所可能遭受之損害為度，例如未能即
    時利用該款項收益是。故原裁定以相對人提起債務人異議之
    訴訴訟標的金額為300萬元，係三審確定案件，推定一至三
    審判決所需期間為各審辦案期間合計四年四月。而依民法第
    203條規定之法定利率年息5％計算，認抗告人因停止執行可
    能遭受之損害為303,557元（計算式為1,402,112元0.05
    4.33，元以下四捨五入），自無不當。抗告人以民間利息為
    年息20％計，尚非有據，從而，其指摘原裁定不當，求予廢
    棄，自非有理，應予駁回。
四、據上論結，本件抗告為無理由，依強制執行法第30條之1、
    民事訴訟法第495條之1第l項、第449條第l項、第95條、第
    78條，裁定如主文。
中    華    民    國    98    年    7     月    6     日
                民事第六庭    審判長法  官  袁再興
                                    法  官  盧江陽
                                    法  官  吳惠郁
以上正本係照原本作成。
再為抗告應以適用法規顯有錯誤為理由。
如提起再抗告者應於裁定送達後10日內向本院提出抗告理由狀（
須按照他造人數附具繕本）並繳納抗告裁判費新臺幣1,000元，
同時委任律師或具有律師資格之關係人為代理人。
                                    書記官  周巧屏
中    華    民    國    98    年    7     月    6     日
                                                      Ｖ


司法院資訊處製作；財團法人民間司法改革基金會備份。
